臺灣臺南地方法院交通事件裁定　　　　　　　　　　九十一年度交聲字第四一四號
　　移送機關　交通部公路總局嘉義區監理所臺南監理站
　　受處分人
　　即異議人　甲○○
右列受處分人因違反道路交通管理處罰條例案件，對於交通部公路總局嘉義區監理所
臺南監理站九十一年十月三十一日所為之裁決處分（處分案號：南監五字第裁七四—
Ｈ00000000號），聲明異議，本院裁定如左：
    主  文
原處分撤銷。
甲○○（即泰昌鋁門窗行）不罰。
    理  由
一、原處分意旨略以：受處分人甲○○（即泰昌鋁門窗行）所有之車牌號碼ＮＭＡ─
    五０七號重型機車，於民國九十一年七月十一日下午五點四十二分左右，經不詳
    騎士駕駛，行經設有燈號管制之臺中縣霧峰鄉○○○道與丁台路四五一巷之交岔
    路口時闖紅燈，而為執行勤務之臺中縣警察局霧峰分局警員發現並攔查，然該不
    詳騎士竟拒絕停車不服稽查而逃逸，執勤警員乃依該機車之車牌號碼而開單逕行
    舉發，後來原處分機關即移送機關交通部公路總局嘉義區監理所臺南監理站，查
    證後復以受處分人違規事實明確，而依道路交通管理處罰條例第五十三條、第六
    十條第一項、第六十三條第一項第一款、第三款等規定，裁處受處分人罰鍰新臺
    幣共計四千八百元，並記違規點數共四點等語。
二、聲明異議意旨則略以：受處分人甲○○（即泰昌鋁門窗行）所有之車牌號碼ＮＭ
    Ａ─五０七號重型機車，係受處分人甲○○之女王淑瑤平日上班之交通工具，而
    本件案載違規時間，其女王淑瑤並未騎機車行經案載違規地點，且當時其女王淑
    瑤尚未下班，亦未騎車外出，因之本件案載違規時、地，受處分人所有之上開機
    車，絕無經人騎用，而有原處分意旨所稱之違規情事等語。
三、經查：
    （一）本件車牌號碼號ＮＭＡ─五０七號之重型機車，於前述時、地，曾經不詳
          駕駛人駕駛，而於行經設有燈號管制之臺中縣霧峰鄉○○○道與丁台路四
          五一巷交岔路口時闖紅燈，後雖經執行勤務之臺中縣警察局霧峰分局警員
          發現而攔查，然該不詳騎士竟拒絕停車不服稽查而逃逸，執勤警員乃依該
          機車之車牌號碼而開單逕行舉發等情，雖有臺中縣警察局中縣警交字第Ｈ
          00000000號舉發違反道路交通管理事件通知單及臺中縣警察局霧
          峰分局九十一年九月十九日霧警交字第０九一００四一五０００號、九十
          一年十月十七日霧警交字第０九一０一五五三四００號函各一份在卷足參
          。
    （二）然而，證人即受處分人甲○○（即泰昌鋁門窗行）之女王淑瑤於本院調查
          時，則到庭證稱：「機車是我父親（即受處分人甲○○）的名下，在六年
          前就交給我在騎，因當時我還在唸書。本件被取締違規當天我人在公司上
          班，而於六、七點才下班，車子並沒有借給別人使用，而且車子當天一直
          停在公司裡面，違規地點我並不清楚在哪裡，我跟霧峰鄉並沒有地緣的關
          係，我確實沒有到違規地點，該車子每天都是我在騎，我兄弟都有自己的
          車子，不可能使用我的車子。罰單如何而來的我也莫名其妙。」等語（參
          見本院九十一年十一月二十二日訊問筆錄）；另證人王淑瑤於九十一年七
          月十一日，確實在其任職而位於臺南市之武東實業股份有限公司內上班，
          且當日下班時間係下午六點三十六分等情，復有武東實業股份有限公司董
          事長蘇秀雄於九十一年十一月十五日出具之證明函及前開公司九十一年七
          月份刷卡紀錄表各一份存卷可憑，顯見證人王淑瑤於上述案載違規日期，
          應無將前開機車騎至臺中縣霧峰鄉之情事。
    （三）此外，本件舉發警員所發現之實際違規駕駛人，係屬男性，年齡約為四十
          歲等情，亦有臺中縣警察局霧峰分局九十一年十一月二十五日霧警交字第
          ０九一０一六九０八００號函一紙附卷可佐，可知本件違規機車之實際駕
          駛人，與受處分人甲○○及證人王淑瑤二人之年齡、性別等均有所出入。
          另參酌本件案載違規地點，係在臺中縣霧峰鄉○○○道與丁台路四五一巷
          之交岔路口，該地點與受處分人甲○○（即泰昌鋁門窗行）及證人王淑瑤
          之位於臺南市之住居、工作地點，距離尚屬遙遠，一般而言，直接以騎機
          車之方式，由臺南市前往臺中縣霧峰鄉之人應非甚多，故受處分人前述所
          稱：其所有之上開機車，並未經人騎用而行經案載違規地點等語，經核應
          無不可採信之處。至本件交通違規事件之舉發有誤，或係執勤警員匆忙之
          中誤看、誤記，或係該不詳駕駛人使用偽造、變造之車牌所致。再者，舉
          發本件違規事實之執勤警員，亦未能另行提出其他事證，足以確認受處分
          人所有之前開機車，確有上述違規情事，故本件尚難僅因舉發警員所目視
          記載之車牌號碼，即遽認受處分人有何原處分意旨所稱之違規行為。
四、綜上所述，本件受處分人甲○○（即泰昌鋁門窗行）於前述時、地，未有原處分
    意旨所稱之違規情形既可認定，則原處分機關即移送機關交通部公路總局嘉義區
    監理所臺南監理站予以裁罰，於法即有未合。而本件受處分人之異議，經核亦確
    有理由，故應由本院裁定將原處分撤銷，並另為受處分人不罰之諭知，以資適法
    。
五、據上論斷，應依道路交通案件處理辦法第二十條前段，裁定如主文。
中      華      民      國    九十一    年      十二      月     六     日
                              臺灣臺南地方法院交通法庭
                                  法  官    陳  志  成
右正本證明與原本無異
如不服本裁定應於送達後五日內向本院提出抗告狀
                                  書記官    彭  建  山
中      華      民      國    九十一    年      十二      月     六     日
